Multichar_Symbols

%<v%> 

%<iv%>
%<tv%>

%<imp%>

%<p2%>

%<sg%>


LEXICON Root

Verbs ;

LEXICON CASE 

%<nom%>: # ;

LEXICON SUBST 

CASE  ;


LEXICON V-IMPER
! The imperative, "çok yaşa!", "sigara içmeyin!"
%<imp%>%<p2%>%<sg%>: # ;
%<imp%>%<p2%>%<pl%>:%>%{й%}%{I%}n # ;
%<imp%>%<p3%>%<sg%>:%>%{S%}%{I%}n # ;
%<imp%>%<p3%>%<pl%>:%>%{й%}%{I%}n{I%}z #;

!LEXICON V-FINITE-IRREG-NEG



LEXICON V-FINITE-REGULAR_NEG
! All of the finite tenses that take negative in -mA-

%<ifi%>:%>%{D%}%{I%} # ;
%<ifi%>:%>%{D%}%{I%}%{й%}%{D%}%{I%}  # ;
%<prog%>:%>%{A%}yor # ;
%<ger_nfh%>:m%{I%}ş # ;


 


LEXICON V-NONFINITE
V-GNA  ;
V-GPR ;
V-GER ;

LEXICON V-GER
%<ger%>:%>m%{A%} # ;
%<ger_past%>:%>%{D%}%{I%}k # ;
%<ger_abst%>:%>%{й%}{I%}ş # ;

%<ger%>:%>m%{A%}k # ;


LEXICON V-GNA
%<gna_perf%>:%>%{й%}%{I%}p # ;

LEXICON V-GPR-SUBST

%<subst%>: SUBST ;
%<subst%>%<pl%>:%>%{L}%{A%}r SUBST ;


LEXICON V-GPR
%<gpr%>:%>%{й%}%{A%}n V-GPR-SUBST ;
%<gpr%>:%>%{й%}%{A%}n # ;
%<gpr_rsub%>:%>%{й%}%{A%}n # ;



LEXICON V-COMMON 
V-FINITE-REGULAR_NEG ;
V-NONFINITE ;
!V-FINITE-IRREG-NEG ;
%<aor%>:%>%{A%}r V-FINITE-REGULAR_NEG ;
%<aor%>:%>%{E%}r V-FINITE-REGULAR_NEG ;
%<neg%>:%>m%{A%} V-FINITE-REGULAR_NEG ;
V-IMPER ;

LEXICON V-DER

%<coop%>:%>%{I%}ş V-COMMON ;
 V-COMMON ;

LEXICON V-TV 

%<v%>%<tv%>: V-DER ;

LEXICON V-IV 

%<v%>%<iv%>: V-DER ;

LEXICON Verbs 

yap:yap V-TV ; ! ""
yaşa:yaşa V-IV ; ! ""

